臺灣雲林地方法院刑事判決　　　　　　　　　　　　　　九十三年度訴字第二四號
　　公　訴　人　臺灣雲林地方法院檢察署檢察官
　　被　　　告　丙○○
　　選任辯護人　張智學
右列被告因偽造文書案件，經檢察官提起公訴（九十二年度偵字第四一九九號），被
告自白犯罪，經本院裁定依簡式審判程序審理，判決如左：
    主      文
丙○○行使偽造私文書，足以生損害於他人，處有期徒刑月，如易科罰金，以佰
元折算壹日。附表所示之印章、印文及署押均沒收。
    事      實
一、丙○○之父黃長山於民國九十一年十一月十五日九時二十分許，在南投縣草屯鎮
    ○○路二六０之八號前，遭洪東富過失傷害致死。丙○○為處理黃長山殯葬及生
    前遺留之債務等事宜，明知其未得甲○○（原名黃守其）、黃志成、王憶文等人
    之同意，竟基於偽造文書之犯意，並意圖為自己不法之所有，先於不詳時、地，
    委託不知情之刻印店人員，偽刻黃守其、黃志成、王憶文等人之印章，分別偽造
    黃守其、黃志成及王憶文，委任丙○○處理與洪東富損害賠償事件，有代為一切
    調解行為之權限，並同意調解條件、撤回等特別代理權之委任書二份。而於其上
    偽造黃守其、黃志成及王憶文之署押，並用以其等三人偽造之印章，偽造該三人
    之印文。嗣於九十一年十二月九日，在南投縣草屯鎮調解委員會調解時，向洪東
    富提出上開委任書，訛稱：已獲甲○○、黃志成、王憶文等人授權，得處理黃長
    山車禍之民事和解云云，致洪東富不疑有他，而與丙○○以新台幣（下同）三百
    二十六萬元達成調解，並由洪東富在調解成立當日交付現金三十六萬元，繼於九
    十一年十二月二十一日付清二百九十萬元尾款，足生損害於甲○○、黃志成、王
    憶文及洪東富。嗣經甲○○收受南投縣草屯鎮調解委員會調解書後，始發覺上情
    。
二、案經被害人甲○○、王憶文訴請臺灣雲林地方法院檢察署檢察官偵查起訴。
    理      由
一、訊據被告丙○○對於右揭事實坦承不諱，核與告訴人甲○○、王憶文指訴情節相
    符，並經證人黃志成、黃玉蓉、黃瓊誼、洪東富證述屬實，復有南投縣草屯鎮調
    解委員會九十一年民刑調字第七五一號調解書一件、委任書影本二件可資佐憑。
    本案事證明確，被告犯行，堪以認定。
二、核被告所為，係犯刑法第二百十六條、第二百十條行使偽造私文書罪、第三百三
    十九條第一項詐欺取財罪。被告利用不知情之刻印店人員，偽刻「黃守其」、「
    王憶文」及「黃志成」私章，係間接正犯。又其偽刻「黃守其」、「王憶文」及
    「黃志成」之印章，為偽造私文書之階段行為；偽造「黃守其」、「王憶文」及
    「黃志成」印文，為偽造文書之部分行為；又其偽造私文書後持以行使，其偽造
    之低度行為，為行使之高度行為吸收，均不另論罪。被告多次偽造印文、署押之
    行為，係同一犯意下之接續多次行為，僅侵害一個法益，應為接續犯，屬單純一
    罪。被告所犯上開行使偽造私文書罪、詐欺取財罪間，有方法結果之牽連關係，
    為牽連犯，應從一重之行使偽造私文書罪處斷。爰審酌被告為處理其父黃長山之
    殯葬及生前債務等事宜，偽刻被害人甲○○、王憶文及黃志成之印章，並偽造其
    印文及署押，向洪東富偽稱已得甲○○等人之授權，以處理車禍和解事宜，並於
    審理期日提出存摺影本、福森葬儀社費用、雲林縣斗六市公墓使用管理費繳款書
    、中央健康保險局南區繳款單及證明書等件在卷可稽（見本院卷三十至三六頁）
    ，及被告未曾受有期徒刑以上刑之宣告，有台灣高等法院被告全國前案記錄表在
    卷可稽，暨犯後坦承犯行，態度良好等一切情狀，量處如主文所示之刑，並諭知
    如易科罰金，以三百元折算一日之標準。偽造之「黃守其」、「王憶文」及「黃
    志成」印章各一顆雖未扣案，惟查無證據證明已滅失；委任書上偽造之「黃守其
    」、「黃志成」印文各一枚、「王憶文」印文二枚，及「黃守其」、「王憶文」
    及「黃志成」之署名各一枚，均不問屬於犯人與否，依刑法第二百十九條規定，
    宣告沒收之。
據上論斷，應依刑事訴訟法第二百九十九條第一項前段，刑法第二百十六條、第二百
十條、第三百三十九條第一項、第五十五條、第四十一條第一項前段、第二百十九條
，罰金罰高標準條例第一條、第二條前段，判決如主文。
本案經檢察官乙○○到庭執行職務。
中      華      民      國      九十三      年    三     月     三      日
                                         臺灣雲林地方法院刑事第二庭
                                             法  官  柯  志  民
右正本證明與原本無異。
如不服本判決，應於判決送達後十日內向本院提出上訴狀( 應附繕本 )。
                                             書記官  魏  輝  碩
中      華      民      國      九十三      年    三     月     三      日
附表：
┌───┬────────────────────┬───────────
│編  號│      應    沒收    之    物        │    法  條  依  據
├───┼────────────────────┼───────────
│  01  │偽造之「甲○○」、「王憶文」及「黃志成」│刑法第二百十九條
│      │」印章各一顆                            │
├───┼────────────────────┼───────────
│  02  │委任書上偽造之「甲○○」、「黃志成」印文│刑法第二百十九條
│      │、署名各一枚（見偵卷三三頁）            │
├───┼────────────────────┼───────────
│  03  │委任書上偽造之「王憶文」印文二枚、署名一│刑法第二百十九條
│      │枚（見偵卷三二頁）                      │
└───┴────────────────────┴───────────
附錄法條：
刑法第二百一十六條
行使第二百十條至第二百十五條之文書者，依偽造、變造文書或登載不實
事項或使登載不實事項之規定處斷。
刑法第二百一十條
偽造、變造私文書，足以生損害於公眾或他人者，處五年以下有期徒刑。
刑法第三百三十九條第一項
意圖為自己或第三人不法之所有，以詐術使人將本人或第三人之物交付者，處五年以
下有期徒刑、拘役或科或併科一千元以下罰金。
